【裁判字號】    88,訴,660
【裁判日期】    901016
【裁判案由】    毒品危害防制條例
【裁判全文】
臺灣嘉義地方法院刑事判決                          八十八年度訴字第六六號
    公  訴  人  臺灣嘉義地方法院檢察署檢察官
    被      告  乙○○
    選任辯護人  林彥百
右列被告因違反毒品危害防制條例案件，經檢察官提起公訴（八十八年度偵字第六三
二四號），本院判決如左：
    主  文
乙○○連續轉讓第一級毒品，處有期徒刑壹年捌月。
扣案之注射針筒一支沒收銷燬。
    事  實
一、乙○○曾有多次犯罪前科紀錄，於民國（下同）八十五年間亦因犯肅清煙毒條例
    案件，經台灣彰化地方法院判處有期徒刑三年十月確定，於八十六年三月三十一
    日送監執行，於八十八年一月十四日假釋出獄，假釋期間至九十二年一月二十日
    始行屆滿（未構成累犯）。詎乙○○仍不知悔改，又基於概括之犯意，於八十八
    年九月十二日晚上六、七時許，在雲林縣水林鄉○街道之車內，免費提供第一級
    毒品海洛英轉讓予甲○○施用，復於翌日即八十八年九月十三日晚上八時許，在
    上開麥當勞速食店之停車場上丙○○所駕駛車牌號碼Ｃ三─一六九二號自用小客
    車內，免費提供海洛英轉讓予甲○○施用，嗣於同日晚上九時十分許，因乙○○
    與丙○○（另行審判）、甲○○（不起訴處分確定）共同乘坐丙○○所承租之小
    客車，在嘉義市○○路與中興路交岔路口之麥當勞速食店停車場，等候丁○○（
    通緝中）前來販售第一級毒品海洛因予乙○○及販售第二級毒品安非他命予丙○○，於尚未著手交易時，丙○○、乙○○、甲○○、丁○○四人即當場為警查獲
    。並查扣乙○○所有之留有海洛因殘渣之注射針筒一支及空包裝袋一個。
五、案經嘉義市警察局第一分局報請臺灣嘉義地方法院檢察署檢察官偵查起訴。
    理  由
一、訊據被告乙○○雖矢口否認右揭犯罪事實，辯稱係遭刑求始於警訊中坦承，惟查
    ：
（一）證人即同案被警當場查獲吸食第一級毒品海洛因之甲○○，於警訊證稱「（你
      前述在Ｃ三─一六九二號自用小客車上注射海洛因來源如何？）是乙○○給我
      的，乙○○自己先注射半支，留後半支給我注射，乙○○的海洛因都是向丁○○購買來的」等語，暨偵查中證稱「（你勒戒完多久又開始吸食安非他命或海
      洛因？）九月十一日又開始，共吸五次海洛因，我沒吸安非他命；（最後一次
      何時吸海洛因？）九月十三日八點半（下午）在中興路與北港路口麥當勞門前
      ；（海洛因何來？）綽號「茶壺」乙○○給我的；（乙○○給你幾次？）二、
      三次；（在何處給你？）不定時；（有誰看到他給你？）不知道丙○○有無看
      到」；「（乙○○有否拿海洛因給你施用？）有，拿一次，八十八年九月十三
      日晚上八點，在被查獲之地點要了一次，但他已沒洛因給我，另外一次是在八
      十八年九月十二日晚上六、七時，在雲林縣水林鄉○街道車上，我向他要，他
      有拿給我，我放在香煙吸；（乙○○為何要給你海洛因？）是朋友」等語，此
      有八十八年九月十四日、八十八年九月二十七日偵訊筆錄記載甚明，參諸其於
      偵訊中並無刑求之抗辯，且與被告乙○○並無仇隙，應無設詞攀誣之必要，其
      證詞堪予採信。
（二）同案共犯丙○○於偵查中、本院審理中供稱「（你看過甲○○及乙○○吸海洛
      因？）是，昨天（即八十八年九月十三日）在車上」等語，暨「八十八年九月
      十三日晚上九點十分，我們在嘉義北港路與中興路交叉口的麥當勞停車場，我
      和甲○○及乙○○在我租來的車上，甲○○在車上注射海洛因，他是從乙○○
      的密封袋裡收集殘渣注射，甲○○注射時不小心射出去被停車場工友發現報警
      ，針筒是甲○○帶去的，乙○○及甲○○是吸食海洛因的，我是吸食安非他命
      的」等語，此有八十八年九月十四日偵查筆錄、九十年七月三日審判筆錄附卷
      可稽，堪認在查獲當天被告乙○○及甲○○均在車上利用注射針筒吸食海洛因
      之事實。
（三）被告乙○○先辯稱「我將用完之海洛因袋子給他，是在被查獲前拿給他」；「
      當天的注射針筒及空袋是我帶在身上的，甲○○向我要海洛因，但我身上已沒
      有海洛因了；（甲○○為何沒向丙○○要海洛因？）我不知道；（甲○○是否
      知道你身上有針筒及空袋？）我有拿空袋起來給甲○○看，針筒我放在布鞋內
      ，所以他沒看到；（對丙○○所述有何意見？）我沒在那裡注射海洛因」云云
      ，繼而辯稱「被查獲當天丙○○坐駕駛座，我坐駕駛座旁，甲○○坐後面，我
      們當天二點多等到八點多被警查獲，我們在等丁○○，我們約丁○○時沒約確
      定時間，是丙○○聯絡的，在車上時有些我帶去的剩餘的海洛因我用在香煙內
      食用，注射針筒是抽水混雜海洛因後再將海洛因抽取注射到香煙內吸食；（甲○○有否吸食？）我吸食後袋子丟在駕駛座旁，我吃完後茫茫的，甲○○是否
      有拿去吸我不清楚，他看我吸食向我要時我把袋子丟旁邊沒理他，他有否帶注
      射器我不知道」云云，其前後就其當天是否吸食海洛因、是否取出注射針筒、
      有無將空袋交予甲○○等情前後所辯皆不一，此有八十八年九月二十七日偵查
      筆錄、九十年九月十九日訊問筆錄、九十年十月九日審判筆錄附卷可參，其辯
      詞殊難採信。參諸扣案之注射針筒一支有海洛因殘留，此有法務部調查局00
      0000000號鑑定通知書可證，且被告坦承該針筒為其所有，於搜索扣押
      筆錄及扣押書上亦均載明該針筒係被告乙○○與甲○○所共用，並據渠等二人
      簽名、按指印，同案共犯丙○○於偵查中、本院審理中之供述，亦足以佐證在
      查獲當天被告乙○○及甲○○均在車上利用注射針筒吸食海洛因，則查獲當日
      二人在車上共用乙○○所攜帶之針筒吸食海洛因之事實，堪予認定。綜上所述
      ，本件事證明確，被告犯行堪以認定。
二、核被告乙○○所為，係犯毒品危害防制條例第八條第一項轉讓第一級毒品海洛英
    罪。被告多次轉讓海洛因前後非法持有海洛因之低度行為，應為其轉讓海洛因之
    高度行為所吸收，不另論其非法持有安非他命罪。被告先後二次轉讓海洛因之行
    為，時間緊接，犯罪構成要件相同，顯係基於概括犯意反覆為之，應依連續犯之
    規定論以一罪，並加重其刑。爰審酌被告犯罪之動機、目的、手段，及其品性、
    生活狀況、智識程度、犯罪所生之損害，及犯罪後態度良好等一切情狀，量處如
    主文所示之刑，以示懲儆。又扣案之注射針筒一支殘留有海洛因成分，因海洛因
    無法自上開注射針筒完全剝離，應視為查獲之毒品，應依毒品危害防制條例第十
    八條第一項前段之規定沒收銷燬。至扣案空包裝袋一個雖係被告所有，然為供被
    告吸食毒品犯行所用之物，非屬轉讓第一級毒品所用之物，依主從不可分之法理
    ，爰不宣告沒收，併予敘明。
據上論斷，應依刑事訴訟法第二百九十九條第一項前段，毒品危害防制條例第八條第
一項、第十八條第一項前段，刑法第十一條前段、第五十六條，判決如主文。
本案經檢察官柯月美到庭執行職務
中      華      民      國     九 十    年     十       月    十 六    日
                                臺灣嘉義地方法院刑事第二庭
                                        法  官  李  麗  萍
右正本證明與原本無異。
如不服本判決，應於判決送達後十日內向本院提出上訴狀( 應附繕本 )。
中      華      民      國     九十     年    十        月    十 六    日
                                        書記官  侯  麗  茹
附錄：
毒品危害防制條例八條第一項：
轉讓第一級毒品者，處一年以上七年以下有期徒刑，得併科新台幣一百萬元以下罰金
。


司法院資訊處製作；財團法人民間司法改革基金會備份。
